【裁判字號】    96,勞訴,12
【裁判日期】    970205
【裁判案由】    損害賠償
【裁判全文】
臺灣雲林地方法院民事判決              96年度勞訴字第12號
原      告  乙○○
訴訟代理人  陳盈壽律師
被      告  拓成機械有限公司
法定代理人  甲○○
訴訟代理人  吳炳輝律師
上列當事人間請求損害賠償事件，本院於民國97年1 月22日言詞
辯論終結，判決如下：
    主  文
原告之訴及假執行之聲請均駁回。
訴訟費用一萬二千九百七十九元由原告負擔。
    事實及理由
甲、兩造之主張:
一、原告方面：
（一）緣原告受僱於被告拓成機械有限公司擔任員工，於96年3
      月12日原告依公司指示執行業務時，因工作意外造成開放
      性右額骨凹陷性骨折併硬腦膜下血腫，經治療後經醫生判
      定終身只能從事輕便工作，並經鑑定為肢體輕度障礙。事
      故發生至今，兩造曾於96年6 月13日及9 月7 日兩次調解
      均不成立，且被告公司皆未主動對原告提出任何補償措施
      ，爰依勞動基準法第59條規定，請求被告給付職業災害補
      償新台幣（下同）1,206,000 元，各項請求明細如下:
  1 、醫療費用補償: 此部分被告已代為給付大部分醫療費用，
      暫不請求，若原告有其他支出，將再為請求。
  2 、原領薪資補償: 原告薪資係按日計算，每日為1,500 元，
      每月以24日計算，每月薪資為36,000元，原告自受職業災
      害不能工作至經診斷為肢體輕度殘障之日（96年9 月17日
      ）止，共計六個月，是原告可請求原領薪資216,000 元。
  3 、殘廢補償: 原告殘障符合勞工保險條例第53條所示之殘廢
      給付標準表障害項目編號第141 項，殘廢等級屬第7 級，
      原告得一次請領660 日之殘廢補償，以上開原告薪資每日
      1,500 元計算共99萬元。
（二）聲明: (1)被告應給付原告1,206,000 元，及自訴狀繕本送
      達翌日起至清償日止，按年息5%計算之利息; (2)訴訟費用
      由被告負擔; (3)原告願供擔保，請准宣告假執行。
二、被告方面:
（一）被告對於原告原來是被告公司的受僱人，每日薪資1500元
      ，按日計薪，一個月平均薪資是35,000元，並於96年3月
      12日工作時受傷，受傷後送往財團法人天主教若瑟醫院治
      療，住院共計12天，醫療費費用96,325元等情不爭執。
（二）然原告經過上開醫院治療後，已恢復正常。且原告受傷只
      是一小塊的縫合，怎可能就殘障，療程亦僅短短的12天，
      而該醫藥費用部分也是被告所支付，被告也有派人去關心
      ，可是12天後，原告就避不見面，並無原告所主張之殘障
      事實。另勞保局補償一天是2000元，但也要符合勞保局規
      定。而原告經治療後，已日常生活起居正常，行動自如，
      且可以搬運重物，被告有翻拍成DVD 供法院參酌。
（三）再者，原告本身亦有舊疾，原告上開所受傷害，只是頭皮
      擦傷，應與原告左下肢傷害無關，且原告行動無虞，並可
      以開車，還是可以回到被告場所工作。因此，縱有原告所
      主張之殘疾，亦非上開工作受傷所致。從而，原告之訴為
      無理由，應予駁回等語。
乙、本件兩造所不爭執之事項及主要爭點:
一、不爭執事項：
（一）原告原是被告公司的受僱人，在96年3 月12日於工地工作
      時受傷，受傷後送往財團法人天主教若瑟醫院治療，住院
      共計12天，醫療費用96,325元，由被告給付完畢。
（二）原告受僱被告期間，每日薪資1500元，按日計薪，每月平
      均薪資為35,000元。
二、主要爭點:
（一）原告是否確有殘障之事實，及其殘障程度為何？
（二）原告現有之殘障是否因本件職業災害所造成？
丙、得心證之理由:
一、原告主張其目前受有左下肢肢體輕度障礙乙節，雖據其提出
    竹山秀傳醫院96年9 月17日出具之診斷證明書及障礙者鑑定
    表影本各一紙為證（卷第11至17頁），且於上開診斷證明書
    病名欄載明「頭部外傷併右側頭骨凹陷骨折，硬腦膜下出血
    及嚴重腦挫傷。右側正中神經受損。」等語，於醫師囑言欄
    並載明「患者經治療後，中樞神經系統機能受損，遺存顯著
    障害，左側肢體無力，經常性眩暈，頭痛，需拐杖助行，終
    身只能從事輕便工作。」等語。且其並持四腳拐杖至本院開
    庭。然查:
（一）被告抗辯原告上開職業傷害經治療後，已日常生活起居正
      常，行動自如，且可以搬運物品等情，有被告提出原告所
      不爭之翻拍DVD 一片，及原告分別於96年7 月29日、8 月
      13日、22日、27日、9 月3 日及7 日之生活照片在卷可按
      （第30頁至32頁），並有證人江信彥之證詞，及其因上開
      受傷後在財團法人天主教若瑟醫院手術住院治療期間，其
      護理記錄載明「四肢都無特別狀況」、「四肢肌力皆5 分
      」等語可按，有之該醫院之病歷護理記錄單可按，足信無
      誤。核與上開診斷證明書醫師囑言欄所載「患者經治療後
      ，中樞神經系統機能受損，遺存顯著障害，左側肢體無力
      ，經常性眩暈，頭痛，需拐杖助行…」等情，已有不符。
（二）且竹山秀傳醫院出具上開診斷證明書之日期為96年9 月17
      日，距原告上開照片之最後期日即同年月7 日，中間僅間
      隔10日而已，原告之左下肢肢體何以會有如此大之變化?
      已令人難以置信。
（三）再者，上開診斷證明書載明原告至該醫院就診之日期為96
      年5 月4 日。然原告於該日至上開醫院就診，係由於其上
      肢單一神經炎疾病就診，並非就其左下肢疾病就診。更有
      甚者，原告因其上開上肢單一神經炎疾病，陸續在該醫院
      就診、手術治療期間，均未提及其左下肢有何不適之情，
      有原告於該醫院之病歷可參，則上開醫院如何能正確判斷
      原告左下肢之症狀及產生原因? 唯有可能係基於原告單方
      之陳述即開立上開診斷證明書，且其內容顯與事實不符。
二、況且，縱認原告有如其所主張之左下肢肢體輕度障礙屬實。
    然原告於96年3 月12日工作受傷，經住院治療後，已於同年
    月24日出院，且其出院時四肢肌力正常，已如上述。且上開
    正常現象，並至遲延續至其上開生活照片最後期日即同年9
    月7 日，將近半年之久，則其嗣後所生左下肢肢體障礙與其
    上開受傷有何相當之因果關係，亦未據原告提出確切之證據
    證明屬實。因此，尚難認原告上開肢體障礙係由於系爭工作
    受傷所造成。從而，原告依勞動基準法第59條規定，請求被
    告給付薪資補償216,000 元、殘廢補償99萬元，合計1,206,
    000元，為無理由，應予駁回。
三、原告之訴既無理由，而遭駁回，則其假執行之聲請，亦失所
    附麗，應併予駁回。
四、訴訟費用負擔之依據：民事訴訟法第78條。
中    華    民    國    97    年    2     月    5     日
                  民事第二庭    法  官  黃一馨
以上為正本，係照原本作成。
如對本判決上訴，須於判決送達後廿日內向本院提出上訴狀
中    華    民    國    97    年    2     月    12    日
                                書記官  王秀如


司法院資訊處製作；財團法人民間司法改革基金會備份。
